【裁判字號】    95,財管,102
【裁判日期】    951019
【裁判案由】    指定遺產管理人
【裁判全文】
臺灣高雄地方法院民事裁定            95年度財管字第102號
聲  請  人  臺灣金聯資產管理股份有限公司
法定代理人  甲○○
上聲請人聲請對被繼承人乙○○之遺產，選任遺產管理人事件，
本院裁定如下：
  主  文
選任何俊墩律師為被繼承人乙○○（男，民國○○○年○月○○
日生，身分證統一編號：Ｚ000000000號，生前最後設
籍：高雄市○○區○○街一八八號）之遺產管理人。
程序費用新臺幣壹仟元由被繼承人乙○○之遺產負擔。
  理  由
一、本件聲請意旨係以：被繼承人乙○○（男，原名張壹欽，民
    國○○○年○月○○日生，身分證統一編號：Ｚ00000
    0000號，生前最後設籍：高雄市○○區○○街一八八號
    ）於生前因向訴外人日盛國際商業銀行借款，尚欠債款計新
    臺幣（下同）五百餘萬元，並已依強制執行法之相關規定辦
    理查封登記，因聲請人依法受讓對被繼承人乙○○之債權，
    而被繼承人乙○○於九十年十二月八日過世，被繼承人乙○
    ○之法定繼承人全體均已拋棄繼承，亦未依民法第一千一百
    七十七條規定於一個月內召開親屬會議選定遺產管理人，致
    聲請人之債權無法行使，為保障聲請人之權益，爰依法聲請
    選任被繼承人之遺產管理人等語。
二、按繼承開始時，繼承人之有無不明者，由親屬會議於一個月
    內選定遺產管理人，並將繼承開始及選定遺產管理人之事由
    ，向法院報明；無親屬會議或親屬會議未於前條所定期限內
    選定遺產管理人者，利害關係人或檢察官，得聲請法院選任
    遺產管理人，並由法院依前項規定為公示催告，民法第一千
    一百七十七條及第一千一百七十八條第二項分別定有明文；
    又先順序繼承人均拋棄其繼承權時，由次順序之繼承人繼承
    ，其次順序繼承人有無不明或第四順序之繼承人均拋棄其繼
    承權者，準用上開關於無人承認繼承之規定，亦為同法第一
    千一百七十六條第六項所明定。
三、本件經查：
（一）聲請人前開主張，業據其提出本院民事執行處九十五年四
      月十日以九五雄院隆民恭九四執字第五一五二號函、繼承
      系統表、本院家事庭九十五年七月五日以雄院隆家切九一
      繼三五字第三三五六七號有關被繼承人之繼承人拋棄繼承
      ，經准予備查函、除戶戶籍謄本、戶籍謄本等資料為證，
      且經本院依職權調閱本院九十年度繼字第一一九七號、九
      十一年繼字第一號、第三五號拋棄繼承事件卷宗核閱相符
      ，是以被繼承人乙○○之全體繼承人既均已拋棄繼承，且
      其親屬會議亦未於法定期限內選定遺產管理人，核與上開
      規定相符，故聲請人聲請選任被繼承人乙○○之遺產管理
      人，依法有據。
（二）並按選任遺產管理人，法院有裁量權，應依職權選任適當
      之人為遺產管理人，如經選任確定，即有擔任遺產管理人
      之義務，而選任遺產管理人須考慮其適切性，應以熟悉相
      關法律程序，且對遺產遺債情況瞭解較深，並對遺產之管
      理亦能為公平處理者為優先選任。本院審酌具備律師身分
      之人，不但具有法律規定之相關專業知識，行止亦受律師
      法之規範，倘無其他不適任原因，當為適任人選，而何俊
      墩律師係向高雄律師公會登記願意擔任遺產管理人之人員
      ，且其學識及專業經驗，應能勝任遺產管理人職務，誠為
      妥適人選。從而，選任何俊墩律師擔任本件被繼承人乙○
      ○之遺產管理人，負責處理有關被繼承人乙○○之遺產遺
      債事宜。
四、依非訟事件法第一百五十七條、第二十四條第一項，裁定如
中    華    民    國    95    年    10    月    19    日
                  家事法庭法  官   程克琳
正本係照原本作成。
如對本裁定抗告須於裁定送達後10日內向本院提出抗告狀。
中    華    民    國    95    年    10    月    19    日
                          書記官   洪敏芳


司法院資訊處製作；財團法人民間司法改革基金會備份。
